Minutes et répertoires du notaire Catherin FARDEAU, 28 mars 1559 - 1568 (étude XXXIII)
Archives nationales
- Minutes de Catherin FARDEAU, 28 mars 1559 - 1568; MC/ET/XXXIII/44 - MC/ET/XXXIII/53
  - Minutes. 1565, 23 avril - 1566, 13 avril, 23 avril 1565 - 13 avril 1566; MC/ET/XXXIII/50; registre
    - Contrat de mariage entre Nicolas Dumoncel, foulon de draps au Faubourg Saint-Victor, devant le Moulin à vent, et Jeanne Grossier, veuve de Jean Deschamps, voiturier par eau au Faubourg Saint-Victor., 12 mai 1565; MC/ET/XXXIII/50
      contrat de mariage; Saint-Victor (faubourg); Dumoncel, Nicolas; Grossier, Jeanne; Deschamps, Jean; tisserand; transporteur de marchandises
    - Bail pour 3 ans de la Saint Jean-Baptiste 1565 et moyennant 100 livres par an d'une maison appelée l'Hôtel de l'évêché de Nevers, située à Paris, ayant son entrée par la grande porte près et joignant le cimetière Saint-Etienne-du-Mont par le collège du Fortet à Denis Du Pré, imprimeur à Paris à charge de se conporter comme bon et fidèle catholique., 15 mai 1565; MC/ET/XXXIII/50
      bail; Du Pré, Denis; imprimeur
    - Bail pour 4 ans du jour de Pâques passé jusqu'à Noël en 4 ans d'une maison à Paris rue Bordelle, devant et à l'opposite de la petite porte des théologiens, moyennant 120 livres par le collège de Navarre à sire Jean Bordier, marchand et bourgeois de Paris., 18 mai 1565; MC/ET/XXXIII/50
      bail; Bordelle (rue); Navarre (collège de); Bordier, Jean
    - Transport par Guillaume de La Court, menuisier à Marval-en-Bray, seul héritier de Jacques de La Court, son frère, meunier au Moulin de la Tour Saint-Marcel, outre la Porte, sur le chemin de Villejuif, de tous ses droits successifs y compris le bail à longues années fait par Messieurs de Saint-Marcel à Marguerite de La Place veuve du défunt moyennant 15 écus d'or., 21 mai 1565; MC/ET/XXXIII/50
      cession; La Court, Jacques de; La Court, Guillaume de; La Place, Marguerite de; menuisier; meunier
    - Constitution moyennant 600 livres de 50 livres de rente, par François de Chabannes, marquis de Curton, comte de Rochefort, fautif, homme ordinaire de la chambre du Roi, et Antoine Matherel, avocat en Parlement à Paris, rue des Bourdonnais, à André Perdulcis, docteur régent en la Faculté de médecine, et Sébastienne Ouvrard, sa femme., 21 mai 1565; MC/ET/XXXIII/50
      constitution de rente; Bourdonnais (rue des); Chabannes, François de (1535?-1604?); Matherel, Antoine; Ouvrard, Sébastienne; Perdulcis, André; avocat au parlement (Ancien Régime); docteur d'université
    - Renonciation par Madeleine Roussel, âgée de 31 ans, fille de défunt Jean Roussel, avocat au Châtelet, et de Geneviève Rossignol, fille de Pierre Rossignol et Madeleine Prieur a tout droit d'hypothèque sur 3 quartiers de vigne à Brie-sur-Marne acquis par son frère, Jean Roussel, maître ès arts au collège de Reims, par retrait lignagier sur Guillaume Gabouris, acquéreur d'Ysabeau Roussel, leur sœur., 24 mai 1565; MC/ET/XXXIII/50
      renonciation; Bry-sur-Marne (Val-de-Marne); Gabouris, Guillaume; Prieur, Madeleine; Rossignol, Geneviève; Rossignol, Pierre; Roussel, Isabeau; Roussel, Jean; Roussel, Madeleine; avocat
    - Contrat de mariage entre Nicolas Mareschal, meunier à Aubervilliers, et Marguerite de La Place, veuve de Jacques de La Court, vivant meunier au Moulin de la Tour, lès le faubourg Saint-Marcel., 25 mai 1565; MC/ET/XXXIII/50
      contrat de mariage; Aubervilliers (Seine-Saint-Denis); Mareschal, Nicolas; La Place, Marguerite de; La Court, Jacques de; meunier
    - Quittance de 100 livres, acompte sur le legs de 500 livres, par Pierre Martin le Jeune, marchand à Saint-Agnan-en-Cranois, diocèse d'Angers, au nom des sœurs Michel, arrières-nièces de Jean Bellair, chapelain du collège de Navarre, à Jean Moireau, docteur en théologie et exécuteur du testament du défunt., 3 juin 1565; MC/ET/XXXIII/50
      quittance; Belair, Jean; Martin, Pierre; Michel (famille); Moireau, Jean
    - Quittance de 56 livres 9 sols par Jérôme Petit, secrétaire de l'évêque de Nevers, au collège Fortet pour tous les loyaux coûts dus à l'évêque à cause de l'acquisition par le collège de l'hôtel épiscopal de Nevers à Paris, rue des Amandiers, tenant par derrière audit collège., 4 juin 1565; MC/ET/XXXIII/50
      quittance; Fortet (collège de); Nevers (hôtel de); Amandiers (rue des); Petit, Jérôme; intendant particulier (Ancien Régime); évêque
    - Procuration au sujet de l'exécuteur testamentaire de Jean Bellair, chapelain du collège de Navarre., 8 juin 1565; MC/ET/XXXIII/50
      procuration; Belair, Jean; Moireau, Jean
    - Bail pour 3 ans du 15 février 1565 de la cure de Wissous par Mellon Roussel, prêtre, curé de Wissous, à Pierre Caron, prêtre, son vicaire à Wissous: le preneur ne recevra que le revenu de l'église avec 3 muids de vin pour le gros du vin et ne prendra rien avec dîmes et autres profits., 11 juin 1565; MC/ET/XXXIII/50
      bail; Roussel, Mellon; Caron, Pierre; prêtre; curé
    - Bail pour 6 ans, de la Saint-Jean-Baptiste 1565 et moyennant 120 livres d'une maison à Paris, rue de Bièvre, par André Perdulcis, régent en la Faculté de médecine, et Bastienne Ouvrard, sa femme, à Etienne Thore, avocat en Parlement., 11 juin 1565; MC/ET/XXXIII/50
      bail; Bièvre (rue de); Ouvrard, Sébastienne; Perdulcis, André; Thore, Etienne; avocat au parlement (Ancien Régime)
    - Donation par Philibert Villas, dit Benoist, étudiant, natif de Chambéry (73) fils de Jacques Villas et Esmée Benoist, à Pierre Vollé, dit Mathafan, son cousin à Chambéry, de la jouissance viagère d'une boutique ou chambre étant au rez-de-chaussée d'une maison à Chambéry., 12 juin 1565; MC/ET/XXXIII/50
      donation; Chambéry (Savoie); Villas, Philibert; Villas, Jacques; Benoist, Esmée; Vollé, Pierre; étudiant
    - Olivier Dargant, natif de Thogonenens, diocèse de Tréguier (22), se baille comme serviteur et apprenti pour 2 ans de ce jour à Georges Sauberon, marchand libraire et relieur de livres à Paris., 14 juin 1565; MC/ET/XXXIII/50
      contrat d'apprentissage; Sauberon, Georges; Dargant, Olivier; libraire; imprimeur; employé de maison
    - Bail pour 5 ans de Noël 1565 et moyennant 90 livres et 15 livres de fil de lin fin des revenus du prieuré ou chapelle de Bourg-Philippe [Saint-Léonard] au diocèse d'Angers, par Nicolas Parent, secrétaire du cardinal de Guise, procureur de son neveu Antoine Parent, chanoine de Reims et principal de Bourg-Philippe à Mathurin de Lhommeau, curé de Saint-Martin de Jouy-en-Josas, demeurant au collège d'Harcourt., 16 juin 1565; MC/ET/XXXIII/50
      bail; Chemazé (Mayenne); Reims (Marne); Jouy-en-Josas (Yvelines); Harcourt (collège d'); Parent, Nicolas; Parent, Antoine; Lhommeau, Mathurin de; chanoine; curé; intendant particulier (Ancien Régime)
    - Constitution de 7 livres 10 sols de rente sur divers héritages sis au Pecq (78) au profit du collège Saint-Bernard par Guillaume Heurmer, laboureur au Pecq, et Guillaume Le Villain, laboureur à Saint-Germain-en-Laye, moyennant 90 livres qu'ils doivent au collège., 20 juin 1565; MC/ET/XXXIII/50
      constitution de rente; Bernardins (collège des); Le Pecq (Yvelines); Saint-Germain-en-Laye (Yvelines); Heurmer, Guillaume; Le Villain, Guillaume; agriculteur
    - Quittance par Guy Bureau, maître ès arts, cy-devant premier régent du collège de Presles, à Pierre de Signac, seigneur du Plessis-Bertholomer au Pays-de-Vendomois, de 1.285 livres pour le rachat et arrérages de 92 livres de rente., 23 juin 1565; MC/ET/XXXIII/50
      quittance; Bureau, Guy; Signac, Pierre de
    - Quittance par Jean Pichard, proviseur du collège de Champagne dit de Navarre, autorisé par le chapitre dudit collège, à Charles Philippe, boucher à Paris, et Anne de Citou, sa femme, de 12 livres 10 sols pour le rachat de 20 sols de rente constituées le 20 mai 1548 par Isaac de Citou, serrurier à Paris, près de la Porte Bordelle, à Jean Herault dont le collège a le droit., 26 juin 1565; MC/ET/XXXIII/50
      quittance; Navarre (collège de); Bordelle (porte); Pichard, Jean; Philippe, Charles; Citou, Isaac de; Hérault, Jean; boucher; serrurier
    - Bail pour 6 ans de la Saint-Georges derniers et moyennant 85 livres par an de l'hôtel noble, maison et seigneurie de Lescornerye en la paroisse Saint-Hilaire-de-Loulay (85) avec les terres et les deux moulins à eau, par Louis de Ramberge, avocat au parlement, écuyer, seigneur de Lescornerye, à Julien Barjolle, messager ordinaire de la ville de Paris, demeurant à Montaigu-en-Poitou (85)., 29 juin 1565; MC/ET/XXXIII/50
      bail; Ramberge, Louis de; Barjolle, Julien; avocat au parlement (Ancien Régime)
    - Bail de ce jour jusqu'à la Toussaint 1565 et moyennant 120 livres de toutes les dîmes de la cure de Chevry-en-Brie (77) par Charles Le Maistre, maître ès arts et régent en la faculté de théologie, et curé dudit Chevry (paroisse Notre-Dame, diocèse de Paris) à Pierre Guillery, marchand à Chevry., 30 juin 1565; MC/ET/XXXIII/50
      bail; Le Maistre, Charles; Guillery, Pierre; curé; commerçant
    - Titre nouvel de la veuve de Roger Olive, peintre., 1er juillet 1565; MC/ET/XXXIII/50
      titre nouvel; Olive, Roger; peintre
    - Contrat de mariage entre Johannes Foye, gantier demeurant au Faubourg de la Porte-Saint-Jacques, et Marguerite Vanyer, fille de Noelle Bourdin, veuve de Jean Vanyer, aiguilletier au Faubourg Saint-Marcel et remariée à Jean Defy, maître menuisier au Faubourg Saint-Marcel., 1er juillet 1565; MC/ET/XXXIII/50
      contrat de mariage; Saint-Marcel (faubourg); Saint-Jacques (porte); Foye, Johannes; Vanyer, Marguerite; Bourdin, Noelle; Vanyer, Jean; Defy, Jean; maroquinier; fabricant d'accessoires vestimentaires; fabricant d'accessoires vestimentaires; menuisier
    - Contrat de mariage entre Claude Claverel, marchand drapier à Etampes (91), et Agathe Boilève, nièce de Marguerite Chartier, veuve de Jean Le Veryer, premier chirurgien du Roi., 4 juillet 1565; MC/ET/XXXIII/50
      contrat de mariage; Etampes (Essonne); Claverel, Claude; Boilève, Agathe; Chartier, Marguerite; Le Veryer, Jean; négociant
    - Quittance par Jean Huguet, docteur régent en la faculté de médecine, à René de Montmirail, veuve d'Odet de Selve, de 640 livres pour le principal (600 lt.) et arrérages de 50 livres de rente constituées le 23 août 1559., 6 juillet 1565; MC/ET/XXXIII/50
      quittance; Huguet, Jean; Montmirail, René de; Selve, Odet de (1504-1563); docteur d'université
    - Bail pour 9 ans de la Saint-Martin 1564 et moyennant 60 livres par an du revenu de la chapelle Saint-Jean et Saint-Jacques en l'église Saint-Saturnin-de-Champigny par Guillaume Capel, licencié en médecine et chapelain de ladite chapelle, à Etienne Jolly, vigneron audit Champigny-sur-Marne., 9 juillet 1565; MC/ET/XXXIII/50
      bail; Champigny-sur-Marne (Val-de-Marne); Capel, Guillaume; Jolly, Etienne; viticulteur
    - Promesse par Etienne Varnelle, maître ès arts, demeurant au collège de Reims, à Jean Le Grand, aussi maître ès arts et principal du collège de Clermont, de régenter au collège de Clermont en l'art de grammaire et humanité pour la 4ème classe durant un an à compter du 1er août 1565 et moyennant 60 livres., 23 juillet 1565; MC/ET/XXXIII/50
      promesse; Reims (collège de); Clermont (collège de); Varnelle, Etienne; Le Grand, Jean; directeur d'établissement d'enseignement; enseignant
    - Vente moyennant 20 livres d'un quartier de vignes en deux pièces sises à Villeneuve-le-Roi près Sens par Thibault de La Mothe, relieur de livres à Paris, rue des Amandiers, époux de Catherine Hentien, du propre de celle-ci, à Jean Barde, marchand et ar son audit Villeneuve., 24 juillet 1565; MC/ET/XXXIII/50
      acte de vente; Amandiers (rue des); La Mothe, Thibault de; Hentien, Catherine; Barde, Jean; imprimeur; commerçant
    - Contrat de mariage entre Guillaume Balle, palefrenier de Monsieur Luillier, auditeur des comptes, et Catherine Everard, veuve de Mathurin Babyn, maître éteuffier à Paris, près la Porte Saint-Victor., 28 juillet 1565; MC/ET/XXXIII/50
      contrat de mariage; Balle, Guillaume; Luillier, Monsieur; Everard, Catherine; Babyn, Mathurin; ouvrier agricole; auditeur de justice; comptable
    - Contrat de mariage entre Jean Pichart, marchand mégissier au faubourg Sain-Marcel, et Marie Coqueil, cousine et filleule de Marguerite Sallemain, épouse de Sire Philbert Canave, teinturier en écarlatte au faubourg Saint-Marcel. Et quittance de dot du 12 août 1565., 28 juillet 1565; MC/ET/XXXIII/50
      contrat de mariage; Saint-Marcel (faubourg); Pichart, Jean; Coqueil, Marie; Sallemain, Marguerite; Canave, Philbert; commerçant
    - Transport moyennant 150 livres du princial et des arrérages échus d'une rente de 12 livres sur l'hôtel-de-ville constituée le 4 mai 1558 par Pierre Danes, maître ès arts, âgé de 25 ans passés, à Thomas Beaufils, bachelier en théologie. Et rétrocession par les frères et beaux-frères, héritiers de l'acquéreur, le 21 septembre 1565., 2 août 1565 - 21 septembre 1565; MC/ET/XXXIII/50
      cession; cession; Beaufils, Thomas; Danes, Pierre; bachelier
    - Contrat de mariage entre Jean Georgette, sergent au baillage de l'artillerie du Louvre, demeurant rue Beaubourg, à ' L'image Notre-Dame ', et Germaine Cabois, veuve de Jean Petit, tisserand de linge, au faubourg Saint-Marcel., 6 août 1565; MC/ET/XXXIII/50
      contrat de mariage; Beaubourg (rue); Saint-Marcel (faubourg); Georgette, Jean; Cabois, Germaine; Petit, Jean; tisserand
    - Bail pour 3 ans de la Saint-Rémy 1565 et moyennant 60 livres par an d'une maison à Paris, carrefour du Mont-Sainte-Geneviève, ' Le Tison ' par le collège Fortet (par Nicole Watin, principal du collège et curé de Suresnes) à Nicolas Scellier, tailleur d'habits à Paris., 7 août 1565; MC/ET/XXXIII/50
      bail; Fortet (collège de); Sainte-Geneviève (place); Tison (enseigne du); Scellier, Nicolas; Watin, Nicole; directeur d'établissement d'enseignement; enseignant; curé; tailleur d'habits
    - Bail pour 9 ans de la Saint-Martin 1565 et moyennant 20 livres de 3 arpents et 20 perches de terre labourable et un quartier de vigne au Plessis-Raoul dit Piquet,: Plessis-Robinson, 92 à Michel Larbonnyer, laboureur y demeurant et Marin Le Conte, charpentier au même lieu, par Jacques Naudot, principal des grammairiens du collège de Navarre et curé de Sainte-Marie-Madeleine du Plessis-Raoul., 11 août 1565; MC/ET/XXXIII/50
      bail; Le Plessis-Robinson (Hauts-de-Seine); Larbonnier, Michel; Le Conte, Marin; Naudot, Jacques; charpentier; curé; enseignant; agriculteur
    - Contrat de mariage entre Guérin Berger, savetier à Paris, fils de Marion Jamet veuve de Philippe Berger, laboureur à Arcueil, et Marion Drouart, veuve de Jacques Le Sueur, manouvrier à Paris., 11 août 1565; MC/ET/XXXIII/50
      contrat de mariage; Arcueil (Val-de-Marne); Berger, Guérin; Jamet, Marion; Berger, Philippe; Druart, Marion; Le Sueur, Jacques; bottier; agriculteur; journalier
    - Ratification par les prieurs séculiers et les boursiers du collège du Cardinal-Lemoine de la cession faite par Jean Mozart le jeune, marchand à Nogent-sur-Seine (10) à son frère Nicolas Mozart, marchand au même lieu, du bail à lui fait par le collège le 24 novembre 1561., 16 août 1565; MC/ET/XXXIII/50
      ratification; bail; Cardinal Lemoine (collège du); Nogent-sur-Seine (Aube); Mozart, Jean; Mozart, Nicolas; étudiant; commerçant
    - Testament de Philippe Le Verier, femme d'André Le Roux, auditeur des comptes, ' gisantl au lit, malade '., 17 août 1565; MC/ET/XXXIII/50
      testament; Le Verier, Philippe; Le Roux, André; auditeur de justice; comptable
    - Vente moyennant 20 livres de deux vaches à lait âgées de 6 ans, par Nicolas Potin, laboureur à Vanves, 92 et Odyn Regnault, aussi laboureur audit lieu qui les prennent aussitôt à bail pour 3 ans de ce jour et moyennant 6 livres, 12 fromages et 4 livres de beurre par an. Clause de réméré., 24 août 1565; MC/ET/XXXIII/50
      acte de vente; Vanves (Hauts-de-Seine); Perdulcis, André; Potin, Nicolas; Regnault, Odin; agriculteur
    - Bail à moisson pour 9 ans de la Saint-Martin 1564 et moyennant un septier par arpent, 2/3 blé méteil 1/3 avoine de terres et prés sis à Longjumeau, 91 et environs par Denise Barbe, veuve de Claude Zoline, vivant docteur régent en la faculté de Médecine, à Pierre Lamoureux, laboureur à Longjumeau., 24 août 1565; MC/ET/XXXIII/50
      bail; Longjumeau (Essonne); Barbe, Denise; Lamoureux, Pierre; Zoline, Claude; docteur d'université; agriculteur
    - Marché entre Lienard Silemyn, Jean Gaucher, Lienard Gaucher et André Holiot, tous marchands à Saint-Sulpice en Limoges près de La Souterraine [Saint-Sulpice-le-Gueretois, Creuse] et Jacques Naudot, principal des grammairiens du collège de Champagne dit de Navarre pour la fourniture de tous les moutons nécessaire au collège jusqu'au Carême prenant 1566 dont 417 ont déjà été livrés, payables 35 sols pièce jusqu'à la Toussaint puis 36 sols, un mouton étant livré gratuitement pour les cents., 25 août 1565; MC/ET/XXXIII/50
      marché; Navarre (collège de); Saint-Sulpice-le-Guérétois (Creuse); Silemyn, Lienard; Gaucher, Jean; Gaucher, Lienard; Holiot, André; Naudot, Jacques; commerçant; enseignant
    - Bail pour 3 ans dès la Saint-Rémy 1565, et moyennant 30 l. par an, d'une maison, cour et puits au faubourg Saint-Victor, grande rue, par Thomas Périer, notaire au Châtelet, à Samson Le Pinteur, maître tondeur de grandes forces., 29 août 1565; MC/ET/XXXIII/50; fol.0305
      bail; Saint-Victor (faubourg); Périer, Thomas; Le Pinteur, Samson; notaire; tisserand
    - Constitution moyennant 60 livres de 100 sols de rente sur divers biens à Romainville (93) par Germain Guyot, laboureur à Romainville, à Etienne Petit, libraire juré à Paris., 29 août 1565; MC/ET/XXXIII/50
      constitution de rente; Petit, Etienne; Guyot, Germain; libraire; agriculteur
    - Constitution moyennant 300 livres de 25 livres de rente sur deux maisons à Paris, rue de Bièvre, par sire Antoine Le Fèvre marchand bourgeois de Paris, et Thomasse Riffault, sa femme, au profit de maître André Perdulcis, docteur régent en la Faculté de médecine, et Bastienne Ouvrart, sa femme., 5 septembre 1565; MC/ET/XXXIII/50
      constitution de rente; Bièvre (rue de); Le Fèvre, Antoine; Ouvrard, Sébastienne; Perdulcis, André; Riffault, Thomasse; docteur d'université; commerçant
    - Quittance de 300 livres pour le rachat de 25 livres de rente donnés par maître François de Dampmartin, docteur régent en la faculté de théologie, à Jean de Dampmartin, son frère, marchand-et-bourgeois-de-Paris., 6 septembre 1565; MC/ET/XXXIII/50
      quittance; Dampmartin, François de; Dampmartin, Jean de; docteur d'université; commerçant
    - Décharge de pièces par Tristan Houde, huissier du Roi en la Chambre des Comptes, à maître Nicole Carré, procureur et receveur du collège Saint-Bernard., 7 septembre 1565; MC/ET/XXXIII/50
      décharge; Bernardins (collège des); Houde, Tristan; Carré, Nicole; comptable; huissier
    - Acceptation à une bourse du collège de La Marche de Jean Poyrat, clerc du diocèse de Toul, fils de Jean Poyrat et Marguerite Herbelle., 9 septembre 1565; MC/ET/XXXIII/50
      accord; La Marche (collège de); Toul (Meurthe-et-Moselle); Poyrat, Jean; Herbelle, Marguerite
    - Placement par Noël Allaiz, libraire à Paris, de sa fille Robine Allaiz comme servante pour un an chez Georges Pauly, aussi libraire à Paris qui la nourrira, et lui paiera 6 livres et une garde-robe., 15 septembre 1565; MC/ET/XXXIII/50
      Allaiz, Noël; Allaiz, Robine; Pauly, Georges; libraire; employé de maison
    - Bail pour 4 ans de la Saint-Rémy 1565 et moyennant 70 livres de locaux dépendant de leur collège (et non loués par autre acte de ce jour à maître Guy Ligier, maître ès arts) au profit de maître Nicole Viguyer par le collège Fortet., 18 septembre 1565; MC/ET/XXXIII/50
      bail; Fortet (collège de); Ligier, Guy; Viguyer, Nicole
    - Contrat de mariage entre Jean Fleschenier, mégissier au Faubourg Saint-Marcel, et Ysabeau de Puissance, fille de feu Jacques de Puissance et de Marie Gaultier et nièce de sire Pierre Gaultier, marchand teinturier au Faubourg Saint-Marcel., 23 septembre 1565; MC/ET/XXXIII/50
      contrat de mariage; Saint-Marcel (faubourg); Fleschenier, Jean; Puisance, Ysabeau de; Puissance, Jacques de; Gaultier, Marie; Gaultier, sire Pierre; tanneur; commerçant; teinturier blanchisseur
    - Bail pour 3 ans dès la Saint-Rémy 1565, et moyennant 30 l. par an, d'une maison, cour et jardin sis au faubourg Saint-Victor, ' Le Croissant ', par Thomas Périer, notaire au Châtelet, à Nicolas de Houry, tonnelier au faubourg Saint-Victor., 23 septembre 1565; MC/ET/XXXIII/50; fol.0374
      bail; Saint-Victor (faubourg); Périer, Thomas; Houry, Nicolas de; notaire; tonnelier
    - Bail pour 3 ans de la Saint-Rémy 1565 et moyennant 35 livres par an de deux chambres, deux garde-robes, un grenier et une cave étant au grand corps de logis d'une maison sise à Paris, rue Saint-Victor, par Pierre Le Brun, curé de Bettremont, demeurant au collège du Cardinal Lemoine, à Julien Yger, marchand de vins à Paris., 25 septembre 1565; MC/ET/XXXIII/50
      bail; Cardinal Lemoine (collège du); Saint-Victor (rue); Le Brun, Pierre; Yger, Julien; curé; commerçant
    - Bail pour 4 ans de Noël 1565 et moyennant 18 livres par an de l'Ile de la Reine contenant 3 arpens sise sur la Seine entre Clichy et Asnières par Nicole Gaultier, principal du collège d'Arras, à Nicolas Benard, laboureur à Clichy et Pierre Duchesne, pêcheur au Port Saint-Denis., 6 octobre 1565; MC/ET/XXXIII/50
      bail; Arras (collège d'); Saint-Denis (Seine-Saint-Denis); Clichy-sous-Bois (Seine-Saint-Denis); Gaultier, Nicole; Benard, Nicolas; directeur d'établissement d'enseignement; enseignant; agriculteur; marin-pêcheur
    - Contrat de mariage entre Guillaume Drouyn, marchand mégissier au Faubourg Saint-Marcel, et Geneviève Bouteville, fille de Clément Bouteville, marchand bonnetier au Faubourg-Saint-Marcel, et de Médarde Loué ( ?)., 6 octobre 1565; MC/ET/XXXIII/50
      contrat de mariage; Saint-Marcel (faubourg); Drouyn, Guillaume; Bouteville, Geneviève; Bouteville, Clément; Loué, Médarde; commerçant; commerçant; fabricant d'accessoires vestimentaires
    - Bail pour trois ans de la Saint-Martin d'hiver 1565 et moyennant 164 livres des profits de la cure de Saint-Barthélémy à Paris, devant le Palais, par Jean de La Fosse, prêtre, ami, à Michel Ducloz, prêtre, vicaire., 16 octobre 1565; MC/ET/XXXIII/50
      bail; La Fosse, Jean de; Ducloz, Michel; prêtre
    - Testament de Claude Legrant, veuve de Claude Valenson, avocat au Parlement, ' gisant au lit, malade '., 20 octobre 1565; MC/ET/XXXIII/50
      testament; Legrant, Claude; Valenson, Claude; avocat au parlement (Ancien Régime)
    - Quittance par le chapitre Saint-Marcel à Geoffroy Granger, docteur en médecine, de 68 livres 11 sols pour le rachat de 55 sols parisis de rente assis sur un arpent de vigne à Gentilly (92)., 22 octobre 1565; MC/ET/XXXIII/50
      quittance; Gentilly (Val-de-Marne); Granger, Geoffroy; docteur d'université
    - Bail pour 3 ans de la Toussaint 1565 et moyennant 120 livres des fruits de la cure Saint-Etienne de Brie-Comte-Robert (77), par Charles Le Maître, prêtre, docteur régent en la faculté de théologie et curé, à Mathurin Maincent, prêtre, son vicaire., 23 octobre 1565; MC/ET/XXXIII/50
      bail; Le Maître, Charles; Maincent, mathurin; prêtre; curé
    - Bail pour trois ans par François Leroux, conseiller du roi au grand conseil, à Guy Du Faur seigneur de Pibrac, conseiller du roi, avocat au parlement, absent, maître Olivier Gillequin stipulant pour lui, d'une grande maison contenant plusieurs corps d'hôtel, sise rue Saint-Victor, moyennant 260 l.t. de loyer annuel., 31 octobre 1565; MC/ET/XXXIII/50; Fol.139
      bail; Leroux, François; Du Faur de Pibrac, Guy; Gillequin, Olivier; avocat